
```{r setup}
source("_common.R")

knitr::knit_hooks$set(output = function(x, options){
  paste0(
    '<pre class="r-output"><code>',
    fansi::sgr_to_html(x = htmltools::htmlEscape(x), warn = FALSE),
    '</code></pre>'
  )
})

```

# 설치 및 환경설정 {#install-setup}

즐거운 텍스트 마이닝(Text Mining) 작업환경을 구축하기 위해서는 몇가지 
환경이 구비되어야만 한다. 먼저 작업할 데이터가 텍스트이기 때문에 텍스트에서 
특정 단어 색상을 달리하는 것은 추후 딥러닝 질의응답 인공지능 시스템을 구축할 때
딥러닝 시스템이 질의에 대한 답변을 전체 텍스트의 일부를 색상을 달리하여 
시각적으로 표현하게 되면 사용자 편의성이 크게 개선시킬 수 있다.

텍스트 색상을 달리할 경우 크게 두가지 부분이 이슈가 된다. 첫번째는 텍스트 마이닝
콘솔 작업할 때 코드와 R 코드로 작업한 결과물을 출력할 때 색상을 차별화하는 것이고,
다른 하나는 텍스트 마이닝 결과를 데이터 과학 제품으로 출력할 때 색상을 달리하여
웹상으로 표현하는 것이다.

## 콘솔 색상 {#console-colors}

[`glue`](https://glue.tidyverse.org/) 패키지 `glue_col()` 함수를 사용하게 되면 
텍스트에 색상을 입히는 작업을 간단하게 실행에 옮길 수 있다.

```{r glue-color}
library(glue)
library(crayon)

glue_col("{blue 1 + 2 = {red 1 + 2}}")
```


## R마크다운 색상 {#rmarkdown-colors}

`.Rmd` R마크다운 파일 작업결과에 색상을 입히기 위해서는 
[`fansi`](https://cran.r-project.org/web/packages/fansi/index.html) 패키지가 필요하다.
R마크다운 코드 덩어리에 다음 사항을 추가하고 R마크다운 작업을 수행하면
자동으로 해당 색상을 `.html`, `.pdf`, `shiny` 결과물에 반영할 수 있다.

````markdown
`r '' ````{r setup}
knitr::knit_hooks$set(output = function(x, options){
  paste0(
    '<pre class="r-output"><code>',
    fansi::sgr_to_html(x = htmltools::htmlEscape(x), warn = FALSE),
    '</code></pre>'
  )
})
```
````

R마크다운 색상 적용에 대한 자세한 사항은 [rmarkdown and terminal colors](https://logfc.wordpress.com/2020/07/20/rmarkdown-and-terminal-colors/)를 
참조한다.


## 데이터프레임 {#dataframe-color}

이를 확장하여 콘솔, R마크다운, 그리고 데이터프레임에도 색상을 적용하여 
반영시킬 수 있다.





