---
output: html_document
editor_options: 
  chunk_output_type: console
---

```{r setup, include = FALSE}
source("_common.R")

knitr::knit_hooks$set(output = function(x, options){
  paste0(
    '<pre class="r-output"><code>',
    fansi::sgr_to_html(x = htmltools::htmlEscape(x), warn = FALSE),
    '</code></pre>'
  )
})

```

# (PART\*) 텍스트 살펴보기 {#tm-setup .unnumbered}

# 텍스트 살펴보기 {#view-text}

## 특정 단어 강조 {#text-highlight}

윤석열 대통령 취임사 텍스트를 `취임사_윤석열.txt` 파일로 저장한 후에 
특정 단어 **자유** 를 탐색하여 색상을 달리하여 출력해보자. 

```{r view-crayon}
## 기본 텍스트 패키지
library(tidyverse)
library(tidytext)
## 한국 텍스트 처리 패키지
# library(RMeCab)
# library(bitTA)
## 글 색상
library(glue)
library(crayon)
library(fansi)
options(crayon.enabled = TRUE)


yoon_raw <- read_lines("data/취임사_윤석열.txt")

yoon_txt <- yoon_raw[yoon_raw !=""]

crayon_words <- function(input_text, word = "자유") {

  replaced_text <- str_replace_all(input_text, word, "{red {word}}")

  for(i in 1:length(replaced_text)) {
    crayon_text <- glue::glue_col(deparse(replaced_text[[i]]))
    print(crayon_text)
  }
}

crayon_words(input_text = yoon_txt, "자유")
```


## 단어 위치 {#text-highlight-locatin}

윤석열 대통령 취임사에서 가장 빈도수가 높은 명사 5개를 찾아낸다.
이를 위해서 먼저 텍스트를 각행별로 텍스트를 데이터프레임으로 변환시킨다.
그리고 나서 메카브(MeCab) 형태소 분석기를 사용해서 연설문 형태소 분석을 수행하고 
명사만 추출한 후에 가장 빈도수가 높은 단어 3개를 뽑아낸다.


```{r youn-top-five}
library(RcppMeCab)
library(tidytext)

yoon_tbl <- yoon_txt %>% 
  enframe(name = "행", value = "text") %>% 
  filter(text != "") 


youn_noun <- yoon_tbl %>% 
  unnest_tokens( output = 분석_텍스트,
                 input = text, 
                 token = RcppMeCab::pos) %>% 
  separate(분석_텍스트, c("명사", "형태소"), sep = "/") %>% 
  filter(형태소 == "nng") %>% 
  count(명사, sort = TRUE, name = "빈도수")

youn_top_three <- youn_noun %>% 
  slice_max(빈도수, n = 3) %>% 
  pull(명사)

youn_top_three
```

윤 대통령 취임사에서 가장 많이 언급된 명사 3개(자유, 국민, 시민)가 취임사 어느 
부분에 위치하는지 시각화를 한다. 이를 위해서 [`ggpage`](https://cran.r-project.org/web/packages/ggpage/)
패키지를 활용하여 `ggpage_build()` 함수와 `ggpage_plot()` 함수를 사용하여 깔끔하게 시각화한다.

```{r youn-top-five-ggpage, out.width='100%'}
library(ggpage)

yoon_tbl %>%
  ggpage_build(wtl = TRUE, lpp = 30, x_space_pages =10, y_space_pages = 0, nrow = 1) %>%   
  unnest_tokens( output = 분석_텍스트,
                 input = word, 
                 token = RcppMeCab::pos,
                 drop = FALSE) %>% 
  separate(분석_텍스트, c("명사", "형태소"), sep = "/") %>% 
  mutate(highlight = case_when(명사 %in% c("자유") ~ "자유",
                               명사 %in% c("국민") ~ "국민",
                               명사 %in% c("시민") ~ "시민",
                               TRUE ~ "기타"))  %>% 
  mutate(highlight = factor(highlight, levels=c("자유", "국민", "시민", "기타"))) %>% 
  ggpage_plot(aes(fill = highlight),
              paper.show = TRUE, page.number = "top", paper.limits = 3) +
  scale_fill_manual(values = c("blue", "red", "green", "darkgray")) +
  labs(title = "2022 윤석열 대통령 취임사",
       fill = NULL) +
  theme_void(base_family = "NanumGothic")  

```

## 뉴스기사 요약

Ainize Teachable-NLP를 사용한 [kobart 문서요약 텍스트/신문기사](https://huggingface.co/ainize/kobart-news)를 사용하여 
한겨례 신문 [7월 물가 ‘두 달 연속 6%’…전기·가스·수도요금 16% 올라
](https://www.hani.co.kr/arti/economy/economy_general/1053167.html) 기사의 일부를 
발췌하여 기사를 요약해보자.

허깅페이스 사전학습모형을 가져와서 신문기사 요약에 적용한다.
사전학습모형이 크기 때문에 `cache_dir`를 별도 NAS 저장소에 저장시켜두고 
이를 불러와서 텍스트 요약 작업을 수행한다.


```{python yoon-text-summary, eval = TRUE}
from transformers import pipeline
from transformers import AutoModelForSeq2SeqLM, AutoTokenizer

summary_tokenizer = AutoTokenizer.from_pretrained("ainize/kobart-news",
                                                  cache_dir="z:/dataset/hf/")
                                          
summary_model = AutoModelForSeq2SeqLM.from_pretrained("ainize/kobart-news",
                                          cache_dir="z:/dataset/hf/")


summarizer = pipeline("summarization", 
                      model = summary_model,
                      tokenizer = summary_tokenizer)

news_article = '''
지난달 소비자물가가 6.3% 치솟았다. 지난 6월(6.0%)보다 상승폭이 더 커졌다. 최근 글로벌 경기 둔화 가능성이 확대되면서 국제유가가 하락해 국내 석유류 가격 상승세도 약간 둔화하는 모습을 보였지만, 지난달 공공요금 인상으로 인해 전기·가스·수도 가격이 부쩍 올랐다.

통계청이 2일 발표한 ‘7월 소비자물가동향’을 보면, 지난달 소비자물가지수는 108.74(2020년=100)로 1년 전보다 6.3% 올랐다. 지난 6월에 이어 물가상승률이 두 달 연속 6%대를 나타낸 것은 외환위기 중이었던 1998년 10월∼11월 이후 23년 8개월 만이다. 여전히 전체 물가상승을 견인하는 품목은 석유류를 비롯한 공업제품이었다. 전체 6.3% 물가 상승분 가운데 1.59%포인트를 석유류가 차지했다. 다만 최근 국제유가가 내림세를 띠면서 국내 석유류 가격 상승률도 지난 6월 39.6%에서 7월 35.1%로 약간 둔화하는 모습을 나타냈다.
'''
                      
hani_news = summarizer(news_article, max_length=100, min_length=30, do_sample=False)

```

```{r hani-news-summary}
library(reticulate)

py$hani_news %>% 
  unlist() %>% 
  as.character(.)
```

